臺灣桃園地方法院刑事判決　　　　　　　100年度訴字第502號
公　訴　人　臺灣桃園地方法院檢察署檢察官
被　　　告　趙銘松
指定辯護人　本院公設辯護人彭詩雯
上列被告因違反槍砲彈藥刀械管制條例案件，經檢察官提起公訴
（99年度偵字第30506號），本院判決如下：
    主  文
趙銘松未經許可，寄藏可發射子彈具有殺傷力之改造手槍，累犯
，處有期徒刑年肆月，併科罰金新臺幣拾萬元，罰金如易服勞
役，以新臺幣壹仟元折算壹日，如附表一、附表四所示之物均沒
收。
    事  實
一、趙銘松前於民國93年間因強盜等案，經臺灣高等法院臺中分
    院以93年度上訴字第1475號刑事判決判處應執行有期徒刑5
    年7 月確定，於94年1 月21日入監執行，於97年4 月23日縮
    短刑期假釋出監，假釋期間付保護管束，嗣經撤銷假釋，於
    97年9 月17日入監執行殘刑10月11日。另於97年間因竊盜案
    件，經臺灣苗栗地方法院以97年度易字第610 號刑事判決判
    處應執行有期徒刑1 年1 月確定；又於98年間因違反毒品危
    害防制條例案件，經臺灣新竹地方法院98年度審竹簡字第53
    6 號刑事簡易判決判處有期徒刑3 月確定，上開2 罪經臺灣
    新竹地方法院以98年度聲字第1152號裁定定應執行有期徒刑
    1 年2 月確定，並與前揭殘刑接續執行，於99年6 月19日縮
    刑期滿執行完畢。趙銘松明知可發射子彈具有殺傷力之改造
    手槍及具殺傷力之子彈，均係槍砲彈藥刀械管制條例所列管
    之違禁物，非經主管機關許可，不得受託寄藏而持有。竟仍
    基於未經許可寄藏具殺傷力之改造手槍及子彈之犯意，於92
    年年底某日，在彰化火車站內，受某真實姓名年籍不詳綽號
    「阿才」之成年男性友人所託，代為保管如附表一所示具殺
    傷力之仿BE RETTA廠92FS型半自動手槍製造之槍枝，換裝土
    造金屬槍管而成之改造手槍1 枝（含彈匣1 個，槍枝管制編
    號：0000000000號）及如附表二所示具殺傷力之口徑9mm 制
    式子彈5 顆（均經試射用罄）與如附表三所示不具殺傷力而
    與本案無關之口徑9 制式子彈5 顆，嗣即將上開如附表一所
    示改造手槍1 枝及如附表二所示具殺傷力之制式子彈5 顆，
    連同附表三所示不具殺傷力之制式子彈5 顆一併藏匿埋放於
    其位於苗栗縣住處附近之地下，而自斯時起未經許可受寄藏
    放而持有各如附表一、附表二所示具殺傷力之改造手槍1 枝
    及制式子彈5 顆，迄前揭有期徒刑於99年6 月19日縮刑期滿
    執行完畢後之如下述為警查獲之日時止。嗣於99年11月8 日
    晚間7 時40分許前之某時，趙銘松將如附表一至附表三所示
    之物取出並改藏於其所有之墨綠色背包內，並持該背包搭乘
    不知情之友人陳欽龍所駕駛之車牌號碼4663-SA 號自用小客
    車，惟因陳欽龍駕駛上開車輛違規停車，而於99年11月8 日
    晚間7 時40分許在桃園縣平鎮市○○路○ 段183 號前經警攔
    檢盤查，經趙銘松、陳欽龍同意搜索後，為警在該自用小客
    車副駕駛座腳踏墊上查獲趙銘松所有藏放有上開物品之墨綠
    色背包1 個，並扣得如附表一所示具殺傷力之改造手槍1 枝
    、如附表二所示具殺傷力之制式子彈5 顆，及如附表三所示
    不具殺傷力而與本案無關之制式子彈5 顆，而悉上情。
二、案經桃園縣警察局移送臺灣桃園地方法院檢察署檢察官偵查
    起訴。
    理  由
甲、證據能力部分
一、本件認定事實所引用之桃園縣政府警察局槍枝初步檢視報告
    表及所附之槍枝初步檢視照片、內政部警政署刑事警察局99
    年11月30日刑鑑字第0990163634號鑑定書、內政部警政署刑
    事警察局100 年3 月11日刑鑑字第1000030029號函、查獲現
    場照片、扣案如附表一所示具殺傷力之改造手槍1 枝、如附
    表二所示具殺傷力之制式子彈5 顆，檢察官、被告趙銘松及
    其辯護人均未主張排除前開書證、物證之證據能力，且迄於
    本院言詞辯論終結前均未表示異議，本院審酌前開書證、物
    證並無證據證明係公務員違背法定程序所取得，且與本件持
    有具殺傷力之槍枝、子彈犯行具關連性，「書證部分」復無
    刑事訴訟法第159 條之4 之顯有不可信之情況與不得作為證
    據之情形，本件認定事實所引用之上開證據，均認為有證據
    能力。
乙、認定犯罪事實之依據及理由
一、上揭犯罪事實，業據被告趙銘松於警詢、檢察官訊問時及本
    院審理中坦承不諱，復有如附表一、附表二所示槍枝、子彈
    扣案足憑，另有桃園縣政府警察局槍枝初步檢視報告表及所
    附之槍枝初步檢視照片、查獲現場照片等件在卷足稽。又被
    告為警於前述時間、地點查扣之槍彈，經送內政部警政署刑
    事警察局鑑驗結果，認附表一所示槍枝1 枝係仿BE RETTA廠
    92FS型半自動手槍製造之槍枝，換裝土造金屬槍管而成之改
    造手槍（含彈匣1 個，槍枝管制編號：0000000000號），擊
    發功能正常，可供擊發適用子彈使用，認具殺傷力；附表二
    所示子彈5 顆，係口徑9mm 制式子彈，經試射，可擊發，認
    具殺傷力（附表二所示制式子彈5 顆均經試射用罄），此有
    內政部警政署刑事警察局99年11月30日刑鑑字第0990163634
    號鑑定書、100 年3 月11日刑鑑字第1000030029號函附卷可
    按。足認被告趙銘松前揭任意性自白核與事實相符，堪以採
    信。綜上所述，本件事證明確，被告趙銘松犯行洵堪認定，
    應予依法論罪科刑。
二、按未經許可持有、寄藏改造手槍、子彈者，其持有、寄藏之
    繼續，乃行為之繼續，亦即一經持有、寄藏手槍、子彈，罪
    已成立，但其犯罪之完結，須繼續至持有、寄藏行為終了時
    為止（最高法院88年度臺上字第7012號、4608號判決意旨可
    資參照）。是被告趙銘松雖於92年年底某日起，受「阿才」
    所託同時寄藏如附表一、附表二所示槍枝、子彈，而槍砲彈
    藥刀械管制條例於94年1 月26日修正公布，並自94年1 月28
    日生效施行，刑法部分條文亦於94年1 月7 日修正公布，並
    於95年7 月1 日施行，惟被告趙銘松寄藏前開槍枝、子彈之
    行為終了時既在槍砲彈藥刀械管制條例及刑法修正後之99年
    11月8 日，自應適用裁判時之槍砲彈藥刀械管制條例及刑法
    處斷，無新舊法比較問題，合先敘明。核被告趙銘松所為，
    係犯槍砲彈藥刀械管制條例第8 條第4 項之未經許可，寄藏
    可發射子彈具有殺傷力之改造手槍罪，及同條例第12條第4
    項之未經許可，寄藏子彈罪。再按槍砲彈藥刀械管制條例第
    8 條第4 項、第12條第4 項之罪，係將「持有」與「寄藏」
    為分別之處罰規定，單純之「持有」，固不包括「寄藏」，
    但寄藏之受人委託代為保管，其保管之本身所為之「持有」
    ，既係「寄藏」之當然結果，法律上自宜僅就「寄藏」行為
    為包括之評價，不應另就「持有」予以論罪（最高法院74年
    臺上字第3400號判例參照），是被告趙銘松寄藏槍枝、子彈
    即當然包含持有行為，其持有之低度行為應為寄藏之高度行
    為所吸收，故不另再就「持有」槍彈部分以予論罪。又按未
    經許可寄藏槍、彈，係侵害社會法益之罪，同時寄藏種類相
    同之槍、彈，縱令客體有數個（如數支同種類槍枝、數發同
    種類子彈），仍為單純一罪，不生想像競合問題（最高法院
    97年度臺上字第231 號判決意旨參照）。是被告趙銘松同時
    寄藏具殺傷力之如附表二所示制式子彈5 顆，應僅成立未經
    許可寄藏子彈一罪。被告以一行為同時寄藏如附表一所示具
    有殺傷力之改造手槍、如附表二所示具殺傷力之制式子彈，
    而同時觸犯未經許可寄藏可發射子彈具有殺傷力之槍枝罪、
    未經許可寄藏子彈罪2 罪名，為想像競合犯，應依刑法第55
    條之規定，從一重之未經許可寄藏可發射子彈具有殺傷力之
    槍枝罪處斷。被告趙銘松前於93年間因強盜等案，經臺灣高
    等法院臺中分院以93年度上訴字第1475號刑事判決判處應執
    行有期徒刑5 年7 月確定，於94年1 月21日入監執行，於97
    年4 月23日縮短刑期假釋出監，假釋期間付保護管束，嗣經
    撤銷假釋，於97年9 月17日入監執行殘刑10月11日。另於97
    年間因竊盜案件，經臺灣苗栗地方法院以97年度易字第610
    號刑事判決判處應執行有期徒刑1 年1 月確定；又於98年間
    因違反毒品危害防制條例案件，經臺灣新竹地方法院98年度
    審竹簡字第536 號刑事簡易判決判處有期徒刑3 月確定，上
    開2 罪經臺灣新竹地方法院以98年度聲字第1152號裁定定應
    執行有期徒刑1 年2 月確定，並與前揭殘刑接續執行，於99
    年6 月19日縮刑期滿執行完畢，此有臺灣高等法院被告前案
    紀錄表1 份在卷足參。查寄藏槍枝、子彈犯罪之完結，需繼
    續至寄藏行為終了時為止，既如前述，是被告寄藏如附表一
    、附表二所示槍枝、子彈之舉，雖始自92年年底某日，惟該
    寄藏行為係繼續至前揭有期徒刑執行完畢後之99年11月8 日
    為警查獲時止，則被告於前開有期徒刑執行完畢後直至為警
    查獲時止，自屬仍在繼續寄藏槍枝、子彈之行為中，故被告
    所為自屬於前案有期徒刑執行完畢後，5 年內故意再犯本件
    有期徒刑以上之罪，為累犯，應依刑法第47條第1 項之規定
    ，加重其刑。爰審酌具有殺傷力之槍枝、子彈係屬高度危險
    之物品，被告未經主管機關許可，擅自受託而藏放具殺傷力
    之改造手槍1 枝及具殺傷力之子彈共5 顆，寄藏之子彈數量
    非少，且所寄藏之槍、彈於為警為警查獲之際，其中1顆 子
    彈業已上膛，擊鎚並已固定在後，而處於隨時可擊發之狀態
    ，此有被告警詢筆錄附卷可考，嚴重危害他人之身體、生命
    安全，影響社會治安甚鉅，惟念其犯後坦承犯行，態度尚可
    ，並其犯罪之動機、目的、手段等一切情狀，量處如主文所
    示之刑，復就宣告之罰金刑部分諭知易服勞役之折算標準。
三、沒收部分
（一）扣案如附表一所示槍枝1 枝，係屬違禁物，應依刑法第38
      條第1 項第1 款規定宣告沒收。
（二）扣案如附表二所示經試射之子彈5 顆，業經送鑑試射擊發
      ，剩餘彈頭、彈殼，不再具有子彈功能，已非違禁物（最
      高法院94年臺上字第3195號判決意旨參照），爰均不予宣
      告沒收。
（三）扣案如附表三所示子彈5 顆，經送內政部警政署刑事警察
      局鑑定結果，認係口徑9mm 制式子彈，經試射，均無法擊
      發，認均不具殺傷力，此有內政部警政署刑事警察局99年
      11 月30 日刑鑑字第0990163634號鑑定書、100 年3 月11
      日刑鑑字第1000030029號函附卷可考，是均非屬違禁物，
      而與本案無關，自不得宣告沒收。
（四）如附表四所示墨綠色背包1 個，係被告趙銘松所有用以藏
      放如附表一、附表二所示具殺傷力之改造手槍及制式子彈
      之用，業據被告於警詢以迄本院審理中供承在卷，而屬被
      告所有供犯本件寄藏槍枝、子彈犯行所用之物。而上開墨
      綠色背包1 個雖未扣案，惟亦無證據證明業已滅失，爰依
      刑法第38條第1 項第2 款之規定宣告沒收。
據上論斷，應依刑事訴訟法第299條第1項前段，槍砲彈藥刀械管
制條例第8 條第4 項、第12條第4 項，刑法第11條前段、第55條
、第47條第1 項、第42條第3 項、第38條第1 項第1 款、第2 款
，判決如主文。
本案經檢察官蕭永昌到庭執行職務。
中    華    民    國    100   年    10    月    25    日
                  刑事第十一庭審判長  法  官  蔡榮澤
                                      法  官  林大鈞
                                      法  官  林蕙芳
以上正本證明與原本無異。
如不服本判決應於收受判決後10日內向本院提出上訴書狀，並應
敘述具體理由。其未敘述上訴理由者，應於上訴期間屆滿後20日
內向本院補提理由書( 均須按他造當事人之人數附繕本) 「切勿
逕送上級法院」。
                                      書記官  莊凱男
中    華    民    國   100    年    11    月    3     日
附表一：
┌──┬────────────┬───┬──────┐
│編號│扣案物                  │ 數量 │鑑定結果    │
├──┼────────────┼───┼──────┤
│ 一 │仿BERETTA 廠92FS型半自動│ 1枝  │擊發功能正常│
│    │手槍製造之槍枝，換裝土造│      │，可供擊發適│
│    │金屬槍管而成之改造手槍（│      │用子彈使用，│
│    │含彈匣1 個，槍枝管制編號│      │認具殺傷力。│
│    │：0000000000 號）       │      │            │
└──┴────────────┴───┴──────┘
附表二：
┌──┬───────┬───┬──────┬────┐
│編號│扣案物        │ 數量 │鑑定結果    │附註    │
├──┼───────┼───┼──────┼────┤
│ 一 │口徑9mm 制式子│5 顆（│經試射結果，│試射用罄│
│    │彈            │均經試│均可擊發，認│之子彈5 │
│    │              │射用罄│均具殺傷力。│顆不予沒│
│    │              │）。  │            │收。    │
└──┴───────┴───┴──────┴────┘
附表三：
┌──┬───────┬───┬──────┬────┐
│編號│扣案物        │ 數量 │鑑定結果    │附註    │
├──┼───────┼───┼──────┼────┤
│ 一 │口徑9mm 制式子│5 顆（│經試射結果，│不具殺傷│
│    │彈            │均經試│均無法擊發，│力，非屬│
│    │              │射用罄│認均不具殺傷│違禁物，│
│    │              │）。  │力。        │而與本案│
│    │              │      │            │無關。  │
└──┴───────┴───┴──────┴────┘
附表四：
┌──┬───────┬───┬───────────┐
│編號│物品名稱      │ 數量 │備註                  │
├──┼───────┼───┼───────────┤
│ 一 │墨綠色背包    │1個   │被告趙銘松所有供其犯本│
│    │              │      │件寄藏槍枝、子彈犯行所│
│    │              │      │用之物。              │
└──┴───────┴───┴───────────┘
附錄法條：
槍砲彈藥刀械管制條例第8條
未經許可，製造、販賣或運輸鋼筆槍、瓦斯槍、麻醉槍、獵槍、
空氣槍或第 4 條第 1 項第 1 款所定其他可發射金屬或子彈具
有殺傷力之各式槍砲者，處無期徒刑或 5 年以上有期徒刑，併
科新臺幣 1 千萬元以下罰金。
未經許可，轉讓、出租或出借前項所列槍枝者，處 5 年以上有
期徒刑，併科新臺幣 1 千萬元以下罰金。
意圖供自己或他人犯罪之用，而犯前二項之罪者，處無期徒刑或
7 年以上有期徒刑，併科新臺幣 1 千萬元以下罰金。
未經許可，持有、寄藏或意圖販賣而陳列第 1 項所列槍枝者，
處 3 年以上 10 年以下有期徒刑，併科新臺幣 7 百萬元以下罰
金。
第 1 項至第 3 項之未遂犯罰之。
犯第 1 項、第 2 項或第 4 項有關空氣槍之罪，其情節輕微者
，得減輕其刑。
槍砲彈藥刀械管制條例第12條
未經許可，製造、販賣或運輸子彈者，處 1 年以上 7 年以下有
期徒刑，併科新台幣 500 萬元以下罰金。
未經許可，轉讓、出租或出借子彈者，處 6 月以上 5 年以下有
期徒刑，併科新台幣 300 萬元以下罰金。
意圖供自己或他人犯罪之用，而犯前二項之罪者，處 3 年以上
10 年以下有期徒刑，併科新台幣 700 萬元以下罰金。
未經許可，持有、寄藏或意圖販賣而陳列子彈者，處 5 年以下
有期徒刑，併科新台幣 300 萬元以下罰金。
第 1 項至第 3 項之未遂犯罰之。